【裁判字號】    95,易,1850
【裁判日期】    950821
【裁判案由】    加重竊盜
【裁判全文】
臺灣臺中地方法院刑事判決              95年度易字第1850號
公  訴  人  臺灣臺中地方法院檢察署檢察官
被      告  甲○○
                    （現因另案於臺灣臺中監獄執行中）
上列被告因加重竊盜案件，經檢察官提起公訴（九十五年度偵字
第五九五二號），經被告於準備程序中就被訴事實為有罪之陳述
，受命法官於聽取當事人之意見後，由本院合議庭裁定由受命法
官以簡式審判程序判決如下：
    主  文
甲○○攜帶兇器，毀越安全設備竊盜，累犯，處有期徒刑壹年陸
月。扣案之螺絲起子壹支，沒收。
    事  實
一、甲○○前因違反毒品危害防制條例之施用毒品案件，經本院
    以九十年度易字第一三七○號判決處以有期徒刑六月，如易
    科罰金以銀元三百元折算一日；又因違反槍砲彈藥刀械管制
    條例案件，經本院以八十九年訴字第一五九三號判決判處以
    有期徒刑一年二月，上訴後由臺灣高等法院臺中分院以八十
    九年度上訴字第一八一八號判決駁回上訴，再向最高法院提
    起上訴後，由最高法院以九十年度臺上字第一三七○號判決
    駁回上訴確定；復因竊盜案件，經本院以八十九年度易字第
    二八三三號判決處以有期徒刑一年，上訴後由臺灣高等法院
    臺中分院以九十年度上易字第六二號判決撤銷改判有期徒刑
    一年四月確定；再因脫逃案件經本院以九十一年度易字第二
    四四號判決處以有期徒刑六月，如易科罰金以銀元三百元折
    算一日確定，上開違反槍砲彈藥刀械管制條例、竊盜、脫逃
    案件經本院以九十一年度聲字第一八六二號裁定應執行有期
    徒刑二年七月，並與上述違反毒品危害防制條例之施用毒品
    案件接續執行，於九十三年十月七日因縮短刑期假釋出監，
    於九十四年四月二十三日假釋期滿以已執行完畢論。詎其猶
    不知悔改，竟意圖為自己不法之所有，於九十四年十一月十
    五日凌晨二時許，持其所有客觀上可資為兇器使用之螺絲起
    子一支，至乙○○所經營位於臺中縣東勢鎮鎮○街二一五號
    「東洲玻璃行」（此為夜間無人居住之工廠），以上開螺絲
    起子撬壞該處已上鎖屬安全設備之鐵門後，便侵入該工廠內
    （侵入他人建築物部分未據乙○○告訴），隨即竊取掛放在
    牆壁上背包內之物品，再以擺放在該工廠內，客觀上亦可供
    兇器使用之平口鉗一支，將擺放在工廠內鐵櫃之固定栓撬開
    剪斷後，竊取鐵櫃內之物品。計甲○○共竊得乙○○所有之
    第一銀行外匯存摺一本、華南銀行存摺一本、印鑑印章一枚
    、證券提領印章一枚，林連昌為發票人之面額新臺幣一百萬
    元之第一銀行東勢分行支票一紙，趙劉金池所有之東勢郵局
    存摺一本、提領印章一枚、郵局保險到期之轉存摺證明一紙
    、華南銀行存摺一本、東勢證券存摺一本，趙美慧所有之華
    南銀行存摺一本、東勢證券存摺一本、提領印章一枚，及趙
    盈芬所有之華南銀行存摺一本、東勢證券存摺一本、提領印
    章一枚等物。甲○○得手離開該工廠後，因覺得竊得之物品
    無用，遂隨手將之丟棄在東勢鎮新舊里之火車陸橋下。嗣乙
    ○○於同日上午，發現前揭工廠遭竊，即報警處理，始循線
    查獲甲○○，並扣得其所有供竊取上開物品所用之螺絲起子
    一支。
二、案經臺中縣警察局東勢分局報請臺灣臺中地方法院檢察署檢
    察官偵查起訴。
    理  由
一、上揭事實，業據被告甲○○於警詢、偵查中及本院審理時均
    坦承不諱，核與被害人乙○○指述情節相符，並有內政部警
    政署刑事警察局九十四年十二月二十三日刑紋字第○九四○
    一八七九三一號鑑驗書、臺中縣警察局東勢分局現場勘查報
    告書、勘查採證同意書各一份，及現場照片八幀等附卷可憑
    ，復有被告所有供竊盜所用之螺絲起子一支扣案可佐，足認
    被告自白與事實相符，本案事證明確，其犯行洵堪認定，應
    依法論科。
二、按刑法第三百二十一條第一項第二款所謂之「門扇」，係指
    門戶、窗扇等阻隔出入之設備而言，至於鐵門窗乃防盜之安
    全設備，而非單純之門扇（最高法院七十三年度臺上字第三
    三九八號判決意旨參照）；又刑法第三百二十一條第一項第
    三款之攜帶兇器竊盜罪，係以行為人攜帶兇器為其加重條件
    ，此所謂兇器，其種類並無限制，凡客觀上足以對人之生命
    、身體、安全構成威脅，具有危險性之兇器為已足，並不以
    攜帶之初有行兇之意圖為必要（最高法院七十九年臺上字第
    五二五三號判例意旨參照）。查被告甲○○攜帶螺絲起子一
    支，為鋼鐵材質，可撬開屬安全設備之鐵門，客觀上自屬於
    足以殺傷人之生命、身體之器械，顯為具有危險性之兇器無
    訛，故核被告所為，係犯刑法第三百二十一條第一項第二、
    三款之攜帶兇器毀越安全設備竊盜罪。起訴書犯罪事實欄及
    起訴條文漏未記載刑法第三百二十一條第一項第二款之毀越
    安全設備竊盜罪，雖經公訴檢察官當庭補充論告，然此僅係
    為加重條件之增加，乃屬單純一罪，毋庸變更起訴法條，併
    予敘明。又被告破壞被害人乙○○工廠鐵門之毀損行為，已
    結合於所犯加重竊盜之罪質中，無更行構成毀損罪之餘地，
    併予敘明。被告前因違反槍砲彈藥刀械管制條例之持有彈藥
    案件、竊盜案件、脫逃案件，經本院以九十一年度聲字第一
    八六二號裁定應執行有期徒刑二年七月，並與違反毒品危害
    防制條例之施用毒品案件接續執行，於九十三年十月七日因
    縮短刑期假釋出監，於九十四年四月二十三日假釋期滿以已
    執行完畢論，有臺灣高等法院被告全國前案紀錄表及臺灣臺
    中地方法院檢察署刑案資料查註紀錄表附卷可稽，而被告行
    為後，刑法第四十七條業於九十四年二月二日修正公布，並
    於九十五年七月一日施行，修正前刑法第四十七條規定：「
    受有期徒刑之執行完畢，或受無期徒刑或有期徒刑一部之執
    行而赦免後，五年以內再犯有期徒刑以上之罪者，為累犯，
    加重本刑至二分之一。」修正後刑法第四十七條第一項規定
    ：「受徒刑之執行完畢，或一部之執行而赦免後，五年以內
    故意再犯有期徒刑以上之罪者，為累犯，加重本刑至二分之
    一。」故被告前受有期徒刑執行完畢，五年內再犯本件有期
    徒刑以上之罪，不論依修正前之刑法第四十七條，或修正後
    之刑法第四十七條第一項之規定，均構成累犯，對被告而言
    並無有利或不利之情形，自不生新舊法比較之問題，應逕依
    行為時即修正前之刑法第四十七條，論以累犯，並加重其刑
    。爰審酌被告已有違反毒品危害防制條例、違反槍砲彈藥刀
    械管制條例、竊盜、脫逃之前案紀錄，堪認其素行不佳，並
    斟酌其年輕力壯，不思以正當途徑獲取財物，圖以竊盜財物
    滿足自己之慾望，並於隨意進入他人處所竊取財物，嚴重擾
    亂國人居住安全，造成人心恐慌，惡性非輕，暨其犯罪之動
    機、目的、手段、犯罪所得，犯後坦承犯行，態度尚可等一
    切情狀，量處如主文所示之刑，以示懲儆。扣案之螺絲起子
    一支，為被告所有供犯罪所用之物，業據被告供承在卷，爰
    依刑法第三十八第一項第二款之規定，併予宣告沒收。
據上論斷，應依刑事訴訟法第二百七十三條之一第一項、第二百
九十九條第一項前段，刑法第三百二十一條第一項第二款、第三
款、第三十八條第一項第二款、修正前刑法第四十七條，判決如
主文。
中    華    民    國    95    年    8     月    21    日
                  刑事第十三庭  法  官  黃裕仁
上正本證明與原本無異。
如不服本判決，應於送達後十日內向本院提出上訴狀（須附繕本
），上訴於臺灣高等法院臺中分院。
                                書記官  王嘉仁
中    華    民    國    95    年    8     月    21    日
附錄論罪科刑法條
刑法第三百二十一條：
犯竊盜罪而有左列情形之一者，處六月以上五年以下有期徒刑：
一  於夜間侵入住宅或有人居住之建築物、船艦，或隱匿其內而犯
    之者。
二  毀越門扇、牆垣或其他安全設備而犯之者。
三  攜帶兇器而犯之者。
四  結夥三人以上而犯之者。
五  乘火災、水災或其他災害之際而犯之者。
六  在車站或埠頭而犯之者。
前項之未遂罰之。


司法院資訊處製作；財團法人民間司法改革基金會備份。
